臺灣臺北地方法院刑事判決　　　　　　　 93年度訴字第737號
　　公　訴　人　臺灣臺北地方法院檢察署檢察官
　　被　　　告　甲○○
上列被告因詐欺等案件，經檢察官提起公訴（93年度偵字第4601
號），本院合議庭依被告於準備程序進行中為有罪之陳述，裁定
由以簡式審判程序審理後判決如下：
    主  文
甲○○連續行使偽造私文書，足以生損害於他人，處有期徒刑陸
月，如易科罰金，以佰元折算壹日，緩刑貳年。偽造於中國信
託信用卡申請書上之「呂振堂」署押壹枚、偽造於二張信用卡背
面之「Lu」署押各壹枚（共貳枚）、偽造於如附表一所示之消費
簽帳單上之「Lu」署押各壹枚（共拾伍枚），均沒收。
    事  實
一、甲○○基於意圖為自己不法所有詐欺取財、以不正方法由自
    動付款設備取得他人之物、行使偽造文書之概括犯意，先於
    民國92年4月14日，冒用其友人呂振堂名義填寫中國信託商
    業銀行股份有限公司（下稱中國信託）信用卡申請書，並於
    該申請書簽名欄上偽造「呂振堂」署押後，持向中國信託申
    請VISA信用卡及Master信用卡，致中國信託承辦人員誤以為
    係呂振堂本人申辦，而於92年4月16日核發VISA信用卡（卡
    號0000000000000000號）以及Master信用卡（卡號00000000
    00000000號），足以生損害於呂振堂及中國信託對於申辦信
    用卡資料管理之正確性，甲○○取得二張信用卡後，先於信
    用卡背面偽簽呂振堂之英文名字「Lu」署押，表示係由「呂
    振堂」使用該信用卡得以至特約商店以簽帳之方式進行消費
    後，旋即連續於如附表一所示時間，冒用「呂振堂」名義，
    於附表一所示商店刷卡消費，並於消費簽帳單上偽簽呂振堂
    之英文名字「Lu」署押後，持交該商店之店員而行使之，致
    該商店之店員陷於錯誤，以為係呂振堂本人持卡消費因而同
    意其以刷卡之方式消費，並因此交付如附表一所示金額之商
    品，足以生損害於呂振堂、消費商店及發卡之中國信託對於
    客戶使用信用卡消費資料管理之正確性，甲○○並持前開「
    呂振堂」名義之Master信用卡，連續於如附表二所示時間，
    至如附表二所示銀行設置之自動提款機，輸入Master信用卡
    之密碼後，向該自動提款機預借如附表二所示現金，而以此
    不正方法由付款設備取得財物。嗣呂振堂接獲中國信託寄發
    之消費帳單明細後，隨即向中國信託承辦人員表明未曾申辦
    前開二枚信用卡，經中國信託承辦人員查證後，始悉上情。
二、案經中國信託商業銀行股份有限公司訴由台北市政府警察局
    大安分局報告台灣台北地方法院檢察署檢察官聲請簡易判決
    處刑。
    理  由
一、訊之被告甲○○對於前揭事實坦認屬實，經核與中國信託告
    訴代理人周柏成指述之情節，以及被害人呂振堂證述之情節
    相符，並有中國信託信用卡申請書、信用卡歷史帳單彙總查
    詢表、信用卡簽帳單十五張在卷可稽，是本件事證已臻明確
    ，被告犯行堪予認定。
二、核被告所為，係犯刑法第216條、第210條行使偽造私文書罪
    、第339條第1項詐欺取財罪、第339條之2第1項利用自動付
    款設備詐欺罪。被告於中國信託信用卡申請書、2張信用卡
    背面、15張簽帳單上偽造呂振堂署押之行為，係偽造私文書
    之部分行為，又其偽造私文書之低度行為，應為行使偽造私
    文書之高度行為所吸收，均不另論罪。又被告先後多次行使
    偽造私文書、詐欺取財、利用自動付款設備詐欺之行為，時
    間緊接，所犯之罪名及基本犯罪構成要件均相同，顯均係基
    於概括犯意反覆為之，均為連續犯，均應依刑法第56條之規
    定，以一罪論，並加重其刑。被告所犯三罪間，有方法結果
    之牽連關係，為牽連犯，應依刑法第55條之規定，從一重之
    連續行使偽造私文書罪處斷。公訴意旨雖未就被告於二張信
    用卡背面偽簽呂振堂之英文名字「Lu」署押之行為，惟被告
    此部份行為，與經提起公訴之部分，有連續犯之裁判上一罪
    之關係，已如前述，本院自應併予審酌，附此說明。爰審酌
    被告犯罪動機目的、犯罪手段、犯罪所生之危險及損失、犯
    罪後已經賠償中國信託之損失達成和解、犯後坦承之態度等
    一切情狀，量處如主文所示之刑，並諭知易科罰金之折算標
    準。末查：被告前未曾受有期徒刑以上刑之宣告等情，此有
    台灣高等法院被告全國前案紀錄表附卷可稽，且其已賠償中
    國信託之損失達成和解，已如前述，犯後頗具悔悟，其因一
    時失慮，偶罹刑典，諒經此偵審科刑宣告之教訓，當已足資
    促使其有所警惕而無再犯之虞，本院因認前所宣告之刑，以
    暫不執行為適當，爰依刑法第74條第1款之規定，併予宣告
    緩刑，以啟自新。另偽造於中國信託信用卡申請書上之「呂
    振堂」署押1枚、偽造於上開二張信用卡背面之「Lu」署押
    各1枚（共2枚）、偽造於如附表一所示之消費簽帳單上之「
    Lu」署押各1枚（共15枚），係偽造之署押，均應依刑法第
    219條之規定沒收。
三、據上論斷，應依刑事訴訟法第273條之1第1項、第299條第1
    項前段，刑法第56條、第216條、第210條、第339條第1項、
    第339條之2第1項、第41條第1項前段、第51條第5款、第55
    條、第74條第1款、第219條，罰金罰鍰提高標準條例第1條
    前段、第2條，判決如主文。
本案經檢察官陳麗芬到庭執行職務。
中　　華　　民　　國　　94　　年　　3 　　月　　18　　日
             　　 刑事第二庭    法　官　蘇嘉豐
以上正本證明與原本無異。
如不服本判決，應於判決送達後十日內向本院提出上訴狀（應抄
附繕本）。告訴人或被害人如對於本判決不服者，應具備理由請
求檢察官上訴，其上訴期間之計算係以檢察官收受判決正本之日
期為準。
                                書記官  蘇靜紅
中　　華　　民　　國　　94　　年　　3 　　月　　18　　日
附錄本案論罪科刑所適用法條全文：
刑法第二百十六條
行使第二百十條至第二百十五條之文書者，依偽造、變造文書或
登載不實事項或使登載不實事項之規定處斷。
刑法第二百十條
偽造、變造私文書，足以生損害於公眾或他人者，處五年以下有
期徒刑。
刑法第二百十七條
偽造印章、印文或署押，足以生損害於公眾或他人者，處三年以
下有期徒刑。
盜用印章、印文或署押，足以生損害於公眾或他人者，亦同。
刑法第三百三十九條
意圖為自己或第三人不法之所有，以詐術使人將本人或第三人之
物交付者，處五年以下有期徒刑、拘役或科或併科一千元以下罰
金。
以前項方法得財產上不法之利益或使第三人得之者，亦同。
前二項之未遂犯罰之。
刑法第三百三十九條之二
意圖為自己或第三人不法之所有，以不正方法由自動付款設備取
得他人之物者，處三年以下有期徒刑、拘役或一萬元以下罰金。
以前項方法得財產上不法之利益或使第三人得之者，亦同。
